臺灣臺中地方法院民事判決　　　　　　 96年度重訴字第223號
原　　　告　台中商業銀行股份有限公司
法定代理人　戊○○
訴訟代理人　丁○○
被　　　告　豪嘉食品有限公司
兼法定代理　丙○○
人
被　　　告　乙○○
　　　　　　甲○○
上列當事人間請求清償借款事件，本院於民國96年6月27日言詞
辯論終結，判決如下：
    主  文
被告豪嘉食品有限公司、丙○○、乙○○、甲○○應連帶給付原
告新台幣參佰萬元，及自民國九十六年一月二十一日起至清償日
止，按年息百分之五點一三計算之利息，並自民國九十六年二月
二十二日起至清償日止，逾期在六個月以內者，按上開利率百分
之十，逾期超過六個月者，按上開利率百分之二十計付違約金。
被告豪嘉食品有限公司、丙○○、乙○○應連帶給付原告新台幣
貳佰壹拾肆萬伍仟貳佰參拾肆元，及自民國九十六年一月二十三
日起至清償日止，按年息百分之二點八計算之利息，並自民國九
十六年二月二十四日起至清償日止，逾期在六個月以內者，按上
開利率百分之十，逾期超過六個月者，按上開利率百分之二十計
付違約金。
被告豪嘉食品有限公司、丙○○、乙○○應連帶給付原告新台幣
玖佰參拾參萬玖仟玖佰伍拾元，及自民國九十六年一月十五日起
至清償日止，按年息百分之六計算之利息，並自民國九十六年二
月十六日起至清償日止，逾期在六個月以內者，按上開利率百分
之十，逾期超過六個月者，按上開利率百分之二十計付違約金。
被告豪嘉食品有限公司、丙○○、甲○○應連帶給付原告新台幣
壹佰肆拾柒萬伍仟肆佰肆拾元，及自民國九十六年三月八日起至
清償日止，按年息百分之六計算之利息，並自民國九十六年四月
九日起至清償日止，逾期在六個月以內者，按上開利率百分之十
，逾期超過六個月者，按上開利率百分之二十計付違約金。
訴訟費用由被告豪嘉食品有限公司、丙○○、乙○○、甲○○連
帶負擔百分之十九、被告豪嘉食品有限公司、丙○○、乙○○連
帶負擔百分之七十二，餘由被告豪嘉食品有限公司、丙○○、甲○○負擔。
    事實及理由
甲、程序方面：
    本件被告四人經合法送達，未於言詞辯論期日到場，核無民
    事訴訟法第386條各款所列情形，爰依原告聲請，由其一造
    辯論而為判決。
乙、實體方面：
一、原告起訴主張：
  (一)被告豪嘉食品有限公司（下稱豪嘉公司）於民國95年9月21
    日邀同被告丙○○、乙○○、甲○○為連帶保證人，向原告
    借款新台幣（下同）300萬元之短期周轉金額度借款，借款
    期間：自95年9月21日起至96年9月20日止，自撥款日起，於
    每月21日按月計付利息一次，到期將借款本金一次還清；其
    借款利率按原告公告定儲利率指數加碼年利率2.84%（訂約
    時為年息5%，目前利率5.13%）機動計息。嗣後該指標利率
    調整時，應自調整日起，按調整後之年利計算。遲延還本或
    付息時，本金自到期日起，利息自繳息日起，除按上開利率
    計付遲延利息外，自逾期之日起6個月以內依上開利率10%，
    逾6個月以上者其超過6個月部分依上開利率20%計付違約金
    。且任何一宗債務不依約付息時，視為全部到期。詎被告豪
    嘉公司自96年1月21日起，即未依約攤還本息，尚積欠本金
    300萬元及利息、違約金。
  (二)被告豪嘉公司於93年08月23日邀同被告丙○○、乙○○為連
    帶保證人，向原告借款二筆各200萬元，借款期間自93年8月
    23日起至98年8月23日止，均分60期，自撥款日起，以1個月
    為1期，每期攤還本息35,760元，其借款利率均採固定利率
    年利率2.8%計算，按期於每月23日按上開金額分期償還。遲
    延還本或付息時，本金自到期日起，利息自繳息日起，除按
    上開利率計付遲延利息外，自逾期日起6個月以內依上開利
    率10%，逾6個月以上者其超過6個月部分依上開利率20% 計
    付違約金。且任何一宗債務不依約付息時，視為全部到期。
    詎被告豪嘉公司自96年1月23日起，即未依約攤還本息，尚
    積欠本金各1,072,617元，共2,145,234元及利息、違約金。
  (三)被告豪嘉公司於95年9月15日邀同被告丙○○、乙○○為連
    帶保證人，向原告借款1千萬元，借款期間自95年9月15日起
    至100年9月15日止，分60期，自第1期至第8期，每期攤還21
    3,780元；第9期至第16期，每期攤還207,100元；第17期至
    第24期，每期攤還200,430元；第25期至第33期，每期攤還
    193,360元；第34期至42期，每期攤還185,860元；第43 期
    至51期，每期攤還178,360元；第52期至第60期，每期攤還
    170,870元；其借款利率均採固定利率年息6%計息，按期於
    每月15日按上開金額分期償還。遲延還本或付息時，本金自
    到期日起，利息自繳息日起，除按上開利率計付遲延利息外
    ，自逾期日起6個月以內依上開利率10%，逾6個月以上者其
    超過6個月部分依上開利率20%計付違約金。且任何一宗債務
    不依約付息時，視為全部到期。詎被告豪嘉公司自96年1月
    15日起，即未依約攤還本息，尚積欠本金9,339,950元及利
    息、違約金。
  (四)被告豪嘉公司於96年2月8日邀同被告丙○○、甲○○為連帶
    保證人，向原告借款二筆各75萬元，共150萬元，借款期間
    均自96年2月8日起至101年2月8日止，分60期，自撥款日起
    ，以1個月為1期，自第1期至第8期，每期攤還16,030元；第
    9期至第16期，每期攤還15,530元；第17期至第24期，每期
    攤還15,030元；第25期至第33期，每期攤還14,500元；第34
    期至第42期，每期攤還13,940元；第43期至第51期，每期攤
    還13,380元；第52期至第60期，每期攤還12,820元；其借款
    利率均為固定利率計息，按年利率6%計算。遲延還本或付息
    時，本金自到期日起，利息自繳息日起，除按上開利率計付
    遲延利息外，自逾期之日起6個月以內依上開利率10%，逾6
    個月以上者其超過6個月部分依上開利率20%計付違約金。且
    任何一宗債務不依約付息時，視為全部到期。詎被告豪嘉公
    司均自96年3月8日起，即未依約攤還本息，尚積欠本金各73
    7,720元，共1,475,440元及利息、違約金。
  (五)爰依消費借貸及連帶保證契約之法律關係提起本訴。並聲明
    ：如主文所示。
二、被告四人未於言詞辯論期日到場，亦未提出準備書狀作何聲
    明或陳述。
三、得心證之理由：
  (一)原告主張之事實，業據其提出與所述情節相符之授信額度契
    約書及動用額度申請書、交易明細、借據、貸款契約書等為
    證，被告四人對於原告主張之前開事實，已於相當時期受合
    法之通知，而於言詞辯論期日不到場，亦未提出準備書狀爭
    執，依民事訴訟法第280條第3項準用同條第1項之規定，應
    視同自認，則原告之主張，自堪信為真實。
  (二)從而，原告依消費借貸與連帶保證契約之法律關係，請求被
    告連帶給付如主文第1項所示本金、利息暨違約金，為有理
    由，應予准許。
據上論結，本件原告之訴為有理由，依民事訴訟法第385條第1項
前段、第85條第1、2項，判決如主文。
中　　華　　民　　國　　96　　年　　6 　　月　　29　　日
                  民事第一庭    法　官　卓進仕
以上正本係照原本作成。
如對本判決上訴，須於判決送達後20日內向本院提出上訴狀（須
附繕本）。
中　　華　　民　　國　　96　　年　　6 　　月　　29　　日
                                書記官
